最高法院民事裁定　　　　　　　　　 111年度台上字第1027號
上　訴　人　廣力達企業有限公司

法定代理人　陳得峻
訴訟代理人　謝煒勇律師
被 上訴 人　程源塑膠有限公司（下稱程源公司）

法定代理人　謝文平
被 上訴 人　德芝寶實業有限公司（下稱德芝寶公司）

法定代理人　甄立文
上列當事人間侵害專利權有關財產權爭議等事件，上訴人對於中
華民國110年12月23日智慧財產及商業法院第二審判決（110年度
民專上字第22號），提起上訴，本院裁定如下：
    主  文
上訴駁回。
第三審訴訟費用由上訴人負擔。
    理  由
按上訴第三審法院，非以原判決違背法令為理由，不得為之。
  又提起上訴，上訴狀內應記載上訴理由，表明原判決所違背之
  法令及其具體內容，暨依訴訟資料合於該違背法令之具體事實
  ，其依民事訴訟法第469條之1規定提起上訴者，並應具體敘述
  為從事法之續造、確保裁判之一致性或其他所涉及之法律見解
  具有原則上重要性之理由。同法第467 條、第470條第2項定有
  明文。而依同法第468 條規定，判決不適用法規或適用不當者
  ，為違背法令；依同法第469 條規定，判決有該條所列各款情
  形之一者，為當然違背法令。是當事人提起上訴，如以同法第
  469 條所列各款情形為理由時，其上訴狀或理由書應表明該判
  決有合於各該條款規定情形之具體內容，及係依何訴訟資料合
  於該違背法令之具體事實。如依同法第468 條規定，以原判決
  有不適用法規或適用法規不當為理由時，其上訴狀或理由書應
  表明該判決所違背之法令條項，或有關司法院解釋或憲法法庭
  裁判之字號，或成文法以外之習慣或法理等及其具體內容，暨
  係依何訴訟資料合於該違背法令之具體事實，並具體敘述為從
  事法之續造、確保裁判之一致性或其他所涉及之法律見解具有
  原則上重要性之理由。上訴狀或理由書如未依上述方法表明，
  或其所表明者與上開法條規定不合時，即難認為已合法表明上
  訴理由，其上訴自非合法。
本件上訴人對於原判決提起上訴，雖以該判決違背法令為由，
  惟核其上訴理由狀所載內容，係就原審取捨證據、認定事實及
  解釋契約之職權行使，所論斷：被上訴人程源公司所設計、製
  造、販售予被上訴人德芝寶公司販賣之「辦公椅上之頭枕的上
  下調整結構」（下稱系爭產品），與上訴人取得之中華民國發
  明第I622370 號「椅子之頭枕的上下調整結構」專利（下稱系
  爭專利）請求項1 要件之1A至1D部分之比對結果相同，惟與要
  件1E之比對結果不同，其技術手段、功能及結果亦均明顯實質
  不同，系爭產品並未落入系爭專利請求項1 之文義及均等範圍
  。從而，上訴人主張依106 年專利法第58條第1及2項、第96條
  第1至3項、第97條第1 項規定，請求排除、防止侵害，及命被
  上訴人各賠償新臺幣80萬元本息，均為無理由等情，指摘其為
  不當，並就原審已論斷或其他贅述而與判決結果不生影響者，
  泛言未論斷或論斷違法，而未表明該判決所違背之法令及其具
  體內容，暨依訴訟資料合於該違背法令之具體事實，並具體敘
  述為從事法之續造、確保裁判之一致性或其他所涉及之法律見
  解具有原則上重要性之理由，難認其已合法表明上訴理由。依
  首揭說明，應認其上訴為不合法。
據上論結，本件上訴為不合法。依民事訴訟法第481條、第444
  條第1項、第95條、第78條，裁定如主文。
中    華    民    國   111    年    4     月    20    日
                      最高法院民事第六庭
                          審判長法官  魏  大  喨  
                                法官  李  寶  堂  
                                法官  林  玉  珮  
                                法官  高  榮  宏  
                                法官  李  文  賢  
本件正本證明與原本無異
                                      書  記  官
中    華    民    國   111    年    4     月    27    日